【裁判字號】    89,上易,1014
【裁判日期】    890502
【裁判案由】    竊盜
【裁判全文】
臺灣高等法院刑事判決                          八十九年度上易字第一一四號
    上  訴  人  臺灣桃園地方法院檢察署檢察官
    被      告  丙○○
右上訴人因被告竊盜案件，不服臺灣桃園地方法院八十八年度易字第一八九九號，中
華民國八十九年一月二十八日第一審判決（起訴案號：臺灣桃園地方法院檢察署八十
八年度偵字第一０九六五號，併辦案號：台灣台中地方法院檢察署八十九年度偵字第
二０一九號）提起上訴，本院判決如左：
    主  文
上訴駁回。
    事  實
一、丙○○前於民國（下同）八十二年起迄八十五年間，因竊盜、侵占、麻藥、藥事
    法等案件，各經法院判處徒刑在案，並定其應執行刑為八年六月，指揮書執行完
    畢日期：九十一年八月八日，於八十七年八月二十日假釋，現仍假釋中。猶不知
    悔悟，復基於意圖為自已不法所有之犯意，於八十八年七月八日上午十一時許，
    在桃園縣楊梅鎮○○路與青山一街口，見甲○○所有車號：SD－8911號自用小客
    車停放該處未熄火，認為有機可乘，遂打開車門入內將車駛離而竊取之，得手後
    留供己用，嗣於同年月十日凌晨一時許，駕駛前述所竊車輛，搭載其不知情之女
    友劉芳欣（已由公訴人另為不起訴之處分），為巡邏員警發現係贓車，遂展開追
    緝，於追緝至桃園縣中壢市○○路裕隆公司前，鄧某因撞及乙○○所駕駛之車號
    ：L6－4166號自用小客車後，未見停車，仍企圖逃逸，員警緊追之，至同市○○
    路四○○號前，鄧某所駕之車因撞及水泥柱卡住停車，鄧某跳車逃逸，仍為警於
    同日時五十分許追捕查獲，因悉上情。
二、案經桃園縣警察局移由臺灣桃園地方法院檢察署檢察官偵查起訴。
    理  由
一、訊據被告丙○○坦承右揭犯行不諱，核與被害人甲○○指訴失竊情節互核相符，
    亦與現場查獲警員張國泰之報告相符，復有贓物認領保管單、車輛竊盜資料表等
    附卷可稽，事證明確，被告犯行，洵堪認定。
二、核被告所為，係犯刑法第三百二十條第一項之竊盜罪。原審爰審酌被告犯罪之動
    機、目的、手段並所竊得財物價額與犯罪後態度等一切情狀，量處有期徒刑六月
    ，又扣案之鑰匙、角尺各一支，被告否認為其所有，且無證據證明該扣案物係供
    犯罪所用之物，應不得為沒收之宣告，其認事用法俱無不合，量刑亦屬允洽。
三、上訴人指稱：被告基於概括之犯意，於八十八年七月二十八日八時，在桃園縣中
    壢市○○○街六一號前，竊取被害人莊金枝所有之自小客車（車號：ＫＹ－３９
    ３１號，引擎號碼：0000000號）一部連同車牌（號碼：ＫＹ－３９１９
    ），復於同年八月某日，在桃園縣龍潭鄉○○路二二八號旁空地前，竊取彭鼎發
    所有自小客車上之ＬＸ－４９３１號車牌二面，並一將該彭鼎發失竊之ＬＸ－４
    ９３１號車牌一面，懸掛於該莊金枝自小客車上使用（車後仍懸掛莊金枝汽車原
    有之ＫＹ－３９１９號車牌）。於行經桃園縣平鎮市○○路三００號巷口時，為
    警當場查獲，並扣得該ＫＹ－３９１９號自小客車連同該偽造之ＬＸ－４９３１
    號車牌一面，因認被告涉有刑法第三百二十條第一項竊盜、第二百十六條、第二
    百十二條行使偽造特種許可證罪嫌，該二罪間有方法、結果之牽連關係，應從一
    重處斷，又因認此部分與前揭有罪之竊盜部分具有裁判上一罪之連續關係，爰移
    請本院併案審理（台灣台中地方法院檢察署八十九年度偵字第二０一九號）云云
    。
四、訊之被告丙○○堅決否認有何檢察官所移請併辦之竊盜等犯嫌，並辯稱：該車係
    在八十八年八月三日晚上，在桃園縣楊梅鎮怡仁醫院以新台幣一萬八千元向廖敏
    發購買的，廖敏發說這部車是ＡＢ車，購買當時其未注意前後所懸掛之車牌不一
    ，其購買後就將車停在被警查獲之地點，一直未使用該車，絕非其竊盜而來，否
    則其直接承認係竊盜而來，依照連續犯一罪論之規定，其頂多會被多判二、三個
    月而已，否則其反而日後會被另行起訴購買贓物罪，二案件加起來之刑度反而會
    更重，但實際上其並無竊取該汽車及車牌，所以無法交代實際之行竊時間、地點
    ，因此沒有承認有該竊盜犯行等語。查檢察官認被告一併涉有此部分之犯嫌，無
    非係以被告所經查獲駕駛使用中之該車乃係將彭鼎發所有失竊之自小客車上之Ｌ
    Ｘ－４９３１號車牌一面，懸掛於莊金枝所有失竊之ＫＹ－３９１９號自小客車
    上，為其主要依據。查持有他人失竊之贓物之原因有多種，除竊盜外，故買贓物
    亦不失為原因之一，尚難僅憑被告使用持有彭鼎發、莊金枝失竊之車牌、自小客
    車，遽論被告涉有該竊盜等罪嫌，又衡情茍被告確犯有該竊盜罪嫌，依照連續犯
    之理論，其坦承該竊盜犯行，定比其否認該犯行，日後另被起訴故買贓物罪名為
    有利，然被告於偵查、原審及本院審理中均不改說詞，堅稱該車係其購買而來等
    語。此外復查無被告確實有行竊該車牌或汽車之積極證據，此部分之犯行亦屬不
    能證明。從而，此部分與已經起訴之前揭有罪部分，即無具有裁判上一罪之連續
    關係，此部分檢察官併案審理之請求自屬無從辦理，應退由檢察官另行偵處。即
    此，檢察官上訴指摘原審未及斟酌併辦審理此一部分，請求本院撤銷原判決，另
    為適當之判決云云，即無理由，其上訴應予駁回。
五、據上論斷，應依刑事訴訟法第三百六十八條，判決如主文。
本案經檢察官林占青到庭執行職務。
中     華     民     國    八十九   年       五       月        二      日
                            臺灣高等法院刑事第九庭
                                審判長法  官  李  文  成
                                      法  官  官  有  明
                                      法  官  周  盈  文
右正本證明與原本無異。
不得上訴。
                                      書記官  余  姿  慧
中     華     民     國    八十九   年       五  月        三      日
附錄：本判決論罪科刑法條全文
刑法第三百二十條
意圖為自己或第三人不法之所有，而竊取他人之動產者，為竊盜罪，處五年以下有期
徒刑、拘役或五百元以下罰金。
意圖為自己或第三人不法利益，而竊佔他人之不動產者，依前項之規定處斷。
前二項之未遂犯罰之。


司法院資訊處製作；財團法人民間司法改革基金會備份。
